【裁判字號】    97,交抗,438
【裁判日期】    970430
【裁判案由】    違反道路交通管理處罰條例
【裁判全文】
臺灣高等法院交通事件裁定             97年度交抗字第438號
抗  告  人  甲○○
上列抗告人即受處分人因違反道路交通管理處罰條例案件，不服
臺灣板橋地方法院，中華民國九十七年三月十二日所為裁定（九
十七年度交聲字第四一八號），提起抗告，本院裁定如下：
    主  文
原裁定撤銷。
甲○○汽車駕駛人，駕駛汽車，不遵守道路交通標線之指示，處
罰鍰新臺幣玖百元。
    理  由
一、原處分意旨略以：抗告人即受處分人甲○○於九十六年十二
    月二十七日下午四時四十五分許，駕駛車號五Ｄ－七四八一
    號自小客車，行經臺北縣新莊市○○路與新泰路口時（往桃
    園），因任意跨越兩條車道行駛之違規行為，經警掣單舉發
    ，原處分機關乃依道路交通管理處罰條例第四十五條第十二
    款、第六十三條第一項第一款規定，裁處罰鍰新臺幣六百元
    ，並記違規點數一點。
二、抗告意旨略以：本件為錄影舉發，而非靜態固定單眼照相舉
    發，所以有選擇性舉發辦案的問題，公平性存疑。交通法庭
    法官是看圖辦案，故裁決本件不僅過當且武斷，理應讓當事
    人與警方有說明機會，並要求警方提出當日全程錄影實況云
    云。
三、按汽車駕駛人，駕駛汽車不遵守道路交通標誌、標線、號誌
    之指示情形，而本章各條無處罰之規定者，處九百元以上一
    千八百元以下罰鍰，道路交通管理處罰條例第六十條第二項
    第三款定有明文。次按雙白實線設於路段中，用以分隔同向
    車道，並禁止變換車道，道路交通標誌標線號誌設置規則第
    一百四十九條第一項第一款第七目亦有明定。經查：
(一)、抗告人並不否認其有於上開時、地，駕駛車牌號碼五Ｄ－七
    四八一號自用小客車，跨越禁止標線雙白線之行為，並有抗
    告人違規時之採證照片二紙附卷可憑，是抗告人有駕駛汽車
    ，不遵守道路交通標線指示之違規甚明。
(二)、雖抗告人以前揭情詞置辯，惟由該採證照片觀之，違規路段
    之路面上劃設有明顯、清晰之雙白實線，而雙白實線係設於
    路段中，用以分隔同向車道，並禁止變換車道，業如前述，
    抗告人為領有駕駛執照之駕駛人，自難諉為不知；又行政主
    管機關對於道路交通標線之決定，乃基於全體交通動線順暢
    、安全、調節之整體必要，經周詳規劃後依職權所為之裁量
    ，抗告人應遵守道路交通安全規則，其於該路段駕車，自須
    依道路交通標線之指示行駛，並不因違規地點係設置錄影機
    亦或固定靜態照相機而有所不同。抗告人稱警方選擇性辦案
    云云，惟抗告人因違規事實是否需受處分，與他人違規係屬
    二事互不影響，抗告人所稱顯無理由。
四、綜上所述，抗告人確有跨越雙白實線變換車道行駛之事實，
    自應依道路交通管理處罰條例第六十條第二項第三款規定予
    以論處。本件抗告人之抗告雖無理由，惟查，本件原處分機
    關以抗告人任意跨越兩條車道行駛為由，而依條例第四十五
    條第十二款、第六十三條第一項第一款規定，裁處罰鍰新臺
    幣六百元，並記違規點數一點，已有未合，原裁定亦認抗告
    人有前開違規行為，因而將抗告人之異議聲明駁回，亦有違
    誤。自應由本院將原裁定予以撤銷，且抗告人上開違規事證
    已明，無再發回調查之必要，爰依道路交通管理處罰條例第
    六十條第二項第三款之規定，自為裁定如主文第二項所示。
五、據上論斷，應依道路交通案件處理辦法第二十六條，刑事訴
    訟法第四百十三條，裁定如主文。
中    華    民    國    97    年    4     月    30    日
                  刑事第十八庭審判長法  官  吳鴻章
                                    法  官  段景榕
                                    法  官  陳健順
以上正本證明與原本無異。
不得再抗告。
                                    書記官  朱家惠
中    華    民    國    97    年    4     月    30    日


司法院資訊處製作；財團法人民間司法改革基金會備份。
